臺灣臺北地方法院民事簡易判決
110年度北簡字第11191號
原      告  顏銘何


被      告  李俊霖


上列當事人間因過失傷害案件，原告提起刑事附帶民事訴訟請求
侵權行為損害賠償事件，經本院刑事庭裁定移送前來（109年度
審交附民字第647號），本院於民國111年6月22日言詞辯論終結
，判決如下：
　　主　　　文
被告應給付原告新臺幣22,556元，及自民國109年11月26日起至
清償日止，按週年利率百分之5計算之利息。
原告其餘之訴駁回。
訴訟費用由被告負擔百分之四，餘由原告負擔。
本判決第一項得假執行。被告如以新臺幣22,556元為原告預供擔
保後，得免為假執行。
原告其餘假執行之聲請駁回。
　　事實及理由
一、本件原告起訴時，訴之聲明請求被告應給付原告新臺幣（下
    同）550,000元，及自起訴狀繕本送達翌日起至清償日止，
    按年息5%計算之利息（附民卷第5頁）。嗣於民國111年4月1
    5日言詞辯論時變更請求金額為379,530元，其餘請求不變（
    卷第194頁），核屬減縮應受判決事項之聲明，與民事訴訟
    法第255條第1項但書第3款規定相符，先予敘明。
二、原告主張：被告於108年10月28日下午4時10分許，騎乘車牌
    000-0000號普通重型機車（下稱A車），沿臺北市松山區延
    吉街南往北方向行駛至市民大道4段交岔路口處，應遵守號
    誌管制並於速限內行駛，竟疏未注意號誌管制及超速，而撞
    及沿同路北往南方向騎乘車牌000-0000號普通重型機車（下
    稱B車）之原告，致原告受有右側膝部與右側踝部擦挫傷等
    傷害，爰依侵權行為法律關係請求被告賠償379,530元，包
    含㈠修車費用31,700元；㈡薪資損失34,830元；㈢機車折舊金
    額13,000元；㈣精神慰撫金300,000元等語。並聲明：被告應
    給付原告379,530元，及自起訴狀繕本送達翌日起至清償日
    止，按年息5%計算之利息。
三、被告則以：被告並無超速，本件是原告逆向行駛、違反號誌
    管制與被告發生碰撞，亦有過失，且為肇事主因等語置辯。
四、得心證之理由：
(一)原告主張被告於前揭時、地，駕騎A車，沿臺北市松山區延吉
    街南往北方向行駛至市民大道4段交岔路口處時，應遵守號
    誌管制並於速限內行駛，竟疏未注意號誌管制及超速，而撞
    及沿同路北往南方向騎乘B車之原告，致原告受有右側膝部
    與右側踝部擦挫傷等情，業據其於刑事偵查中提出博仁綜合
    醫院診斷證明書為證。而被告前揭過失行為，致原告受有前
    揭傷勢，所涉過失傷害犯行，經臺灣臺北地方檢察署檢察官
    提起公訴（109年度調偵字第3407、3454號），由本院刑事
    庭以109年度審交易字第681號審理時，因兩造各自撤回對他
    造之刑事告訴，而判決公訴不受理在案，有本院109年度審
    交易字第681刑事判決在卷可稽（卷第15-19頁），且調閱該
    刑事卷查核無訛。
(二)被告對於其有違反號誌管制一情並不爭執，惟辯稱本件原告
    為肇事主因，其僅為肇事次因，並無超速云云，惟查於被告
    對原告起訴之本院110年度北簡字第7944號事件（下稱另案
    ），曾就系爭事故之店家監視器畫面（108年10月28日16:12
    :54至16:13:18）為勘驗，勘驗結果為：被告（即另案原告
    ）騎乘A車自畫面中間上方出現，此時A車沿臺北市松山區延
    吉街由南向北直行至市民大道4段與延吉街交岔路口，並位
    於畫面中間上方之紅綠燈下方位置。而原告（即另案被告）
    騎乘B車自畫面左下方出現，此時B車沿延吉街由北向南方向
    行駛至市民大道4段與延吉街交岔路口，而前方車道中間則
    畫有白色虛線之車道線。(0:13)B車車身以向右傾斜之方式
    超出雙黃線位於對向車道內，而A車則持續向前行駛。(0:14
    至0:15)B車持續向前行駛至白色虛線右側後略向左偏移超出
    白色虛線，而A車行駛至市民大道4段與延吉街交岔路口時，
    車身出現向右傾斜之情形，隨後於畫面時間0分15秒時A車與
    B車之車頭相互碰撞。(0:16)兩造均人車倒地。此經調閱另
    案卷查明無訛。又系爭行車事故經送臺北市車輛行車事故鑑
    定覆議會覆議，就兩造駕駛行為分析，參酌兩造所陳、道路
    交通事故現場圖、照片、路口店家監視器畫面等跡證，顯示
    A車行駛延吉街南向北至與B車發生碰撞之事故位置前，其行
    駛時間約1秒，行駛距離約20公尺(路口黃網線北緣至行人穿
    越道線北緣之距離)，已逾速限50公里/小時；另依事故路口
    店家監視器錄影畫面，顯示B車在通過事故路口北側行人穿
    越道後未靠右側車道，而行駛在路口行車導引線處，隨即左
    偏至行車導引線東側(左側)即與A車發生碰撞；是以，A車甲
    ○○「違反號誌管制及超速行駛(依影像)」及B車乙○○「違反
    號誌管致及未靠右行駛(依影像)」皆同為肇事原因，有該會
    覆議意見書可佐（卷第149-154頁）。堪認原告上開主張為
    真，被告辯稱其未超速云云，尚非可採。
(三)按因故意或過失不法侵害他人之權利者，負損害賠償責任；
    不法侵害他人之身體或健康者，對於被害人因此喪失或減少
    勞動能力，或增加生活上之需要時，應負損害賠償責任；不
    法侵害他人之身體、健康、名譽、自由、信用、隱私、貞操
    ，或不法侵害其他人格法益而情節重大者，被害人雖非財產
    上之損害，亦得請求賠償相當之金額，民法第184條第1項前
    段、第193條第1項、第195條第1項前段，分別定有明文。又
    按當事人主張有利於己之事實者，就其事實有舉證之責任，
    民事訴訟法第277條前段定有明文。又民事訴訟如係由原告
    主張權利者，應先由原告負舉證之責，若原告不能舉證，以
    證實自己主張之事實為真實，則被告就其抗辯事實即令不能
    舉證，亦應駁回原告之請求（最高法院82年台上字第1723號
    判決要旨參照）。本件被告應對原告負賠償責任，已如前述
    ，茲就原告請求之各項損害賠償，分述如下：　　
 1、薪資損失：
　　原告主張其受有薪資損失34,830元，固據其提出在職暨薪資
    證明書、請假未發放工資證明為證(卷第117、123頁)，惟其
    所提出之薪資損失係其主張因本件為調解或鑑定所請假之未
    發放工資或無法請領全勤獎金，經向其任職之市民大道涮涮
    鍋餐飲有限公司函詢原告之請假、薪資資料，據覆稱無法提
    供出勤紀錄表（卷第201-203頁），且核該公司陳報之原告
    薪資表，於108年10月、109年2、6、8月亦無明顯與其他月
    份不同之處，且依博仁綜合醫院診斷證明書所載原告傷勢，
    亦無不能工作之情形，原告縱因進行調解、鑑定說明而請假
    ，乃其提起訴訟所必須，自與因傷勢不能工作情形有別，是
    原告此部分主張薪資損失，核屬不能證明，自非可採。
 2、系爭機車修理費用及折舊金額：
　　按不法毀損他人之物者，被害人得請求賠償其物因毀損所減
    少之價額，民法第196條定有明文；又依上開規定請求賠償
    物被毀損所減少之價額，得以修復費用為估定之標準，但以
    必要者為限（例如：修理材料以新品換舊品，應予折舊），
    最高法院77年度第9次民事庭會議決議參照。本件原告請求B
    車修理費，其中有關零件部分之修復，既以新零件更換被損
    害之舊零件，則在計算損害賠償額時，自應將零件折舊部分
    予以扣除。依行政院所發布之固定資產耐用年數表及固定資
    產折舊率表，機械腳踏車之耐用年數為3年，依定率遞減法
    每年應折舊536/1000，並以1年為計算單位，其使用期間未
    滿1年者，按實際使用使用之數相當於全年之比例計算之，
    不滿1者，以1月計算之，其最後1年之折舊額，加歷年折舊
    累計額，其總和不得超過該資產成本原額10分之9。參諸估
    價單、東明機車行回函（卷第121、197-199頁），可知維修
    費用31,700元，其中零件為21,070元、工資10,630元。而B
    車係於108年3月出廠(卷第219頁），則至108年10月28日發
    生系爭事故之日為止，系爭機車已出廠7月，其扣除折舊後
    費用為14,482元【計算式：21070－(21070×0.536×7/12)＝144
    82，小數點以下四捨五入】，加計工資10,630元，則原告得
    請求車輛修復費用為25,112元。至原告另請求購買機車3個
    月之折舊金額損失13,000元，固提出買賣合約書、折舊自動
    試算表（卷第119、125頁）為憑云云，然此金額並非以系爭
    B車因系爭事故受損之現況為鑑定之價值損失，原告依網路
    查詢所得公式計算之折舊金額，尚不能證明與系爭事故有因
    果關係存在，是其請求13,000元部分，應屬無據。
 3、精神慰撫金：
　　按非財產上損害之慰撫金數額，究竟若干為適當，應斟酌兩
    造身分、地位及經濟狀況，俾為審判之依據。本件被告於上
    開時地過失不法侵害原告身體、健康，使原告精神受有痛苦
    ，原告自得請求被告賠償其所受非財產上之損害即精神慰撫
    金。審酌原告為國中學歷、於108、109年度在市民大道涮涮
    鍋之薪資所得每月59,000元，自陳目前為電話行銷，月收入
    約70,000元；被告自陳大學畢業、從事UBER外送工作，目前
    收入每月約53,000元等情（卷第194頁），另斟酌原告所受
    傷勢、精神上痛苦之程度、兩造之身分、地位及經濟狀況等
    一切情狀，認原告請求精神慰撫金以20,000元為適當。逾此
    範圍之請求，尚屬無據。
(四)與有過失：　　
　　本件原告違反號誌管致及未靠右行駛，同為肇事因素，此為
    原告所不否認，並有覆議意見書可佐（卷第149-154頁），
    是原告亦屬與有過失。而本件兩造就過失比例有所爭執，均
    認對方應負7成過失責任云云，本院審酌兩造過失情況，並
    參酌上開覆議意見，認兩造過失程度相當，應就原告損害各
    負擔一半責任，是就原告上開請求有理由之損害額45,112元
    （計算：25112＋20000＝45112），被告應負擔50%責任即應為
    賠償22,556元。
五、綜上所述，原告本於侵權行為法律關係，請求被告給付22,5
    56元，及自起訴狀繕本送達翌日即109年11月26日起至清償
    日止，按年息百分之5計算之利息之範圍內，為有理由，應
    予准許。逾此範圍之請求，則屬無據，應予駁回。
六、本件事證已臻明確，兩造其餘攻擊防禦方法核與本件判決結
    果不生影響，爰不一一論述，併此敘明。
七、本件原告勝訴部分係就民事訴訟法第427條第1項訴訟適用簡
    易程序所為被告敗訴之判決，依同法第389條第1項第3款規
    定，應依職權宣告假執行，並依同法第392條第2項規定，依
    職權宣告被告如以主文第4項所示金額為原告預供擔保，得
    免為假執行。至原告之訴經駁回部分，其假執行之聲請即失
    其依據，應併予駁回。　　
八、訴訟費用負擔之依據：民事訴訟法第79條。　
中　　華　　民　　國　　111 　年　　7 　　月　　6 　　日
　　　　　　　　　臺灣臺北地方法院臺北簡易庭
　　　　　　　　　　　　　　　法　官　蔡玉雪
以上為正本係照原本作成。
如不服本判決，應於判決送達後20日內向本庭提出上訴狀，並按
他造當事人之人數附繕本；如委任律師提起上訴者，應一併繳納
上訴審裁判費。
中　　華　　民　　國　　111 　年　　7 　　月　　6 　　日
　　　　　　　　　　　　　　　書記官　陳黎諭